# **Oblig 2**

## **Møtereferat**

**Dato: Torsdag 16.02.2021** <br>
**Sted: Vilvite** <br>
**Deltagere: Sandra, Hilde, Guro, Cecilie, Mattias** <br>
**Referent: Mattias** <br>

*Oppsummering:* <br>
I hovedsak omhandlet dette møte oblig 1. Vi diskuterte hva som gikk bra, hva som kunne gått bedre og hvordan vi tar med oss erfaringene i oblig 2. Vi ser at vi har fått en god struktur på prosjektet, og at vi har fått en god forståelse for hvordan vi skal jobbe fremover. Vi har også fått en god forståelse for hvordan vi skal jobbe med git. Fundamentet vi har laget i "minispillet" vil være viktig for veien videre.

*Diskusjoner:* <br>
Vi diskuterte hvordan vi skulle bygge koden videre. For å visulisere dette utabarbeidet vi en skisse på et klassediagram. Koden vil antageligvis ikke ende opp med å bygge på dette, men det ga samtlige en god forståelse for hvordan vi arbeider videre. 

*Neste møte* <br>
Torsdag 23.02.2021 <br>

*Oppgaver til neste gang:* <br>
Til neste gang jobber vi videre med hvordan planlegge videre arbeid og fordele roller


___

**Dato: Torsdag 23.02.2021** <br>
**Sted: Vilvite** <br>
**Deltagere: Sandra, Hilde, Guro, Cecilie, Mattias** <br>
**Referent: Mattias** <br>

*Oppsummering:* <br>
Dette møte startet med en felles opplæring av hvordan utarbeide grafikken til spillet. Tanken her var ikke å bruke mye tid på hvordan spille skal se ut. Vi tenkte heller det var viktig å ha et et grunnfundament for spillet, før videre koding. Ved å ha noe grafikk, eksempelvis en bakgrunn, kan vi begynne å kode hvordan spilleren skal bevege seg rundt i spillet. Hilde har fra tidligere erfaring jobbet med programmet "Tiled", og har derfor tatt på seg ansvaret for å lære opp resten av gruppen.

*Diskusjoner:* <br>
Vi har diskutert fysikken og bevegelsen til spillfiguren vår. I og med at vi vil påbegynne grafikken har vi blant annet diskutert hvordan figuren skal bevege seg, hvor langt den kan hoppe etc. Videre har vi diskuterte hva som skal være "background", "foreground" og "objects" i graffikken.

*Neste møte* <br>
Torsdag 02.03.2021 <br>

*Oppgaver til neste gang:* <br>
Til neste gang skal grafikk for 4 level være klart, samt koden til hvordan fiender og venner oppfører seg skal være på plass

___
**Dato: Torsdag 02.03.2021** <br>
**Sted: Vilvite** <br>
**Deltagere: Sandra, Hilde, Guro, Cecilie** <br>
**Referent: TODO** <br>

*Oppsummering:* <br>
TODO

*Diskusjoner:* <br>
TODO

*Neste møte* <br>
Torsdag 09.03.2021 <br>

*Oppgaver til neste gang:* <br>
TODO

_______
**Dato: Torsdag 02.03.2021** <br>
**Sted: Vilvite** <br>
**Deltagere: Sandra, Hilde, Guro, Cecilie, Mattias** <br>
**Referent: Mattias** <br>

*Oppsummering:* <br>
TODO

*Diskusjoner:* <br>
TODO

*Neste møte* <br>
Torsdag 09.03.2021 <br>

*Oppgaver til neste gang:* <br>
TODO

_______
## **Prosjektrapport**

### **Roller**
Rollene i teamet har fungert bra så langt. Vi ser at frem til nå har mye av arbeidet blitt gjort i fellesskap. Det vil si at hvert medlem har bidratt til det meste av arbeid, uavhengig av rolle. Likevel ser vi viktigheten av å delegere ansvar. Det være seg at gitmaster sørger for at alle har pushet til git og merge request går knirkefritt, front-end ansvarlig sørger for at grafikken er på plass og at det er en god brukeropplevelse, eller at back-end ansvarlig sørger for at koden er ryddig og at det er en god struktur på koden. Vi har derfor valgt å beholde disse rollene fremover i prosjektet, og ser at de kommer til å bli enda viktigere fremover. 

Per nå ser vi ingen grunn til å endre teamlead. Sandra har gjort en strålende jobb med å sørge for fremgang i prosjektet, og at alle gjør jobbene sine. Vi har per nå ikke valgt ut en spesifikk kundekontakt. Grunnen til dette er at alle deltar på gruppetimer og kan i fellesskap ha dialog med gruppeleder/foreleser.
___

### **Rollebeskrivelse**
I denne avsnittet vil vi beskrive de forskjellige rollene i taemet. Det er i stor grad vektlagt hvordan vi har jobbet frem til nå, og hvordan vi ser for oss at vi skal jobbe fremover. Beskrivelse av hvilke oppgaver de forskjellige rollene har står beskrevet i Oblig1.md. Vi har foreløpig bestemt oss for å ikke utarbeide nye roller, da vi ser at de som ble definert tidligere har fungert til nå.

*Utvikler* <br>
Utover de beskrevne rollene under har hele teamet fungert som utviklere. Det har vært fokus på å kode i fellesskap når vi møtes, slik at alle er oppdatert på koden.


*Teamleder:* <br>
Rollen som teamleder har fungert svært bra. Frem til nå har det i stor grad vært enighet i gruppen, og alle har bidratt. Dette har gjort at Sandra ikke har måtte ta noen store avgjørelser der gruppen er uenig. Likevel har hun vært flink på å holde orden på prosjektet og sørger for stabil fremgang.

*Front-end:* <br>
Som front-end ansvarlig har Guro tatt ansvar for at spillfiguren og fiender er på plass. Her har hun fokusert på at brukervennligheten skal være bra, og enkel. I tillegg til å bygge et bra fundament for videre koding. Siden dette har vært en stor oppgave har hun fått god assistanse fra Hilde.


*Gitmaster:* <br> 
Rollen til gitmaster har vært svært viktig frem til nå. Det er viktig at alle har pushet til git, og at alle har fått med seg endringer som er gjort i koden. Hilde har god kontroll på git, og vært flink til å lære opp resten av gruppen.

*Designansvarlig:* <br>
Designansvarlig har hatt en viktig rolle frem til nå. Det er viktig at vi har en god grafikk, og at det er en god brukeropplevelse. Nå som spillbrettet begynner å ta form, har designansvarlig hatt en viktig rolle i å utforme hvordan spillet skal se ut. Cecilie har utformet et bra utgangspunkt for spillet. Siden dette og har vært en stor oppgave har hun fått hjelp fra teamleder.


*Rapportansvarlig:* <br>
Som hovedansvarlig for rapporten har Mattias sørget for at møterefeferatene er på plass, og at alle har fått med seg hva som har blitt diskutert. Han har også tatt hovedansvaret for å skrive rapporten. Som rollen er beskrevet har Mattias og sørget for at teamet følger gitt prosjektmetodikk. Dette innebærer at vi har prøvd å holde oss til de satte stegene i sprinten, samt bruke kanban-boardet aktivt.


*Testansvarlig:* <br>
Samtlige i gruppen har ansvar for å utvikle tester. Vi har fokusert på å først utarbeide interface, deretter tester. Til slutt har vi laget kode basert på dette. 

___
### **Erfaringer rundt gruppen og prosjektmetodikk**

Så langt har Project Boardet fungert bra, og de detaljerte brukerhistoriene har sørget for at alle i teamet kan følge med på fremgangen og vite hva som skal inkluderes i metodene. Imidlertid har vi erfart at Project Boardet ikke alltid er egnet for å planlegge arbeidet fremover, og det har vært vanskelig å planlegge hvor vi skal være i prosjektet om en uke. Derfor er synes vi at kombinasjoen med project board og sprintene vi utredet i oblig 1 er viktig. Dette har gitt god flyt i prosjektet, og vi har laget en rekkefølge for funksjonaliteter som må implementeres for å unngå problemer med ikke-implementerte funksjonaliteter. Vi har imidlertid innsett at vi ikke har tenkt nok på lengden av sprintene og vil prøve kortere sprinter på en uke til neste Oblig for å øke forutsigbarheten og bruke mindre tid på planlegging underveis.

Til tider har vi også hatt behov for å endre innholdet i sprintene på grunn av uoverensstemmelse mellom forventninger og realitet. Vi har kombinert elementer fra både Agile og Kanban for å håndtere disse situasjonene, men vi innser nå at innholdet i sprintene ikke har vært planlagt godt nok. Vi vil derfor bruke mer tid på å tenke over hva som skal være med i sprintene og hvorfor, for å øke forutsigbarheten. 

Vi har også brukt parprogrammering aktivt, og dette har ført til utvikling av koden og diskusjoner om forskjellige løsninger. Vi vil fortsette med denne tilnærmingen til neste Oblig.

___
### **Gruppedynamikk**
Gruppedynamikken har vært veldig god, og medlemmene har samarbeidet godt med hverandre og skapt en positiv arbeidsatmosfære. Vi har oppnådd dette ved å bruke den første delen av hvert møte til å bli kjent og sosialisere oss. Vi har også avtalt at det er oppmuntret til sunn diskusjon, der medlemmene utfordrer hverandres løsninger på en konstruktiv måte. Dette har ført til forbedret kvalitet på koden uten noen negative situasjoner. Så langt har det ikke vært noen betydelige uenigheter i gruppen, sannsynligvis på grunn av vår åpne diskusjonskultur.
___
### **Kommunikasjon**
Kommunikasjonen i gruppen har i sin helhelt vært veldig god. Her vil vi skille mellom digital og fysisk kommuniasjon. Den digitalen delen gjelder henholsvis de tidspunkt vi ikke jobber sammen. Her har vibrukt Discord som hovedkommunikasjonskanal. Vi har opprettholdt en ryddig struktur, som har bidratt til å redusere uklarheter og misforståelser. I tillegg har vi vært flink til bruke de innebygde funksjonene i Discord, eksempelvis skjermdeling og kodedeling, for å gjøre kommunikasjonen mer effektiv. <br> <br>
Den fysiske kommunikasjonen angår samhandling og kommunikasjon når vi jobber sammen. Her er mye nevnt i avsnittet over, men det viktigste er at det har vært en lav terskel for å stille spørsmål, og alle har vært åpne for å svare på spørsmål og gi hjelp når det har vært nødvendig. 
___

### ***Retroperspektiv/forbedringspunkter***
Retroperspektivet har i stor grad blitt beskrevet i avsnittene over. Det er imidlertid viktig å nevne at vi har hatt en god dialog om hvordan vi kan forbedre oss, og hvordan vi kan forbedre prosjektmetodikken. Vi har også diskutert hvordan vi kan forbedre kommunikasjonen, og hvordan vi kan forbedre arbeidsflyten. De viktigste punktene vi tar med oss inn i neste Oblig er:
* Lage mer konkrete planer for videre arbeid
* Bruke mer tid på å dele i detalj hva man har gjort mellom hvert møte slik at alle er oppdatert til enhver tid
* Være bevisst på prosjektmetodikken mens vi jobber. 

Siste punktet handler om at gruppen som helhet skal bevisstgjøres på hvordan vi jobber i henhold til en agil prosjektmetodikk, og hvorfor. Dette tror vi vil bedre effektiviteten i gruppen, samt kvaliteten på produktet.
___

### **Bidrag til kodebasen**
I denne obligen er det blitt noe forskjell i antall commits fra forskjellige team medlemmer. Årsaken til dette skyldes flere ting. Blant annet:

* Det har under denne obligen vært stort fokus på å utarbeide grafikken til spillet. Dette er gjort i Tiled. Dvs at her er mye arbeid gjort, og mange timers arbeid lagt ned, uten at det resulterer i commits. 
* Selv om gruppen som helhet har forbedret sine GIT-kunnskaper, er det fortsatt noen av oss som sliter litt. Det gjør at antall commits er færre, på dem med lavere kompetanse. 
* Mye av koden er skrevet ved parprogrammering. Her har vi over tid da brukt en og samme PC. Det har ført til at den som eier PCen som ble brukt, har fått mange commits. Her kunne vi byttet på hvem som commitet, men ser på den som ineffektivt.
___


## Krav og spesifikasjon

### **Prioriterte krav i Oblig 2**
TODO
___
### **Nye MVP krav**
TODO
___
### **Oversikt over brukerhistorier**
*Fullførte brukerhistorier*
TODO
___
*Påbegynte brukerhistorier*
TODO
___
*Ikke-påbegynte brukerhistorier*
TODO
___
*Nye MVP brukerhistorier*
TODO
___

### **Prioritering av oppgaver fremover**
TODO
### **Bugs**
Totaloversikt over kjente bugs ligger i README. De viktigtse er:
TODO

## Produkt og kode
### **Utbedring av feil**
Har vi mottat noen tilbakemeldinger?
__
### **Kjøre koden**
Se README

### **Klassediagram**
Se ....
___
### **Tester**
TODO
___
### **Analyseverktøy**
TODO
__
